LEGENDRE JEREMY

Ma formation de référent digital m'a permis de découvrir le monde du numérique et son étendu. Je poursuis ma reconversion avec le titre professionnelle de développeur web et web mobile. J'ai le goût d'expérimenter, d'apprendre et de rechercher des solutions.





Expériences

- Responsable de secteur service à la personne
 2021 2022 Age et perspectives Lyon
- Responsable de service à la personne Résidence services séniors
 2020- 2021 Les girandières Bourgoin Jallieu
- Responsable de secteur service à la personne 2016-2018 Home libre service Neuville/Saône
- Auxiliaire de vie social
 2012-2016 Age et perspectives



- HTML/CSS/BOOTSTRAP
- SASS

Compétences

JAVASCRIPT , Jquery



- SQL/mysql Workbench
- PHP



- GIT github
- Bash
- Figma, Gimp (base)
- Trello, Notion

Compétences à venir

Front-end: VueJS Backend: Simfony,

CMS: WORDPRESS PRESTASHOP



 Management d'équipe, gestions administratives relation client, planification

Diplômes / formations

- Certification Intégration web cncp
 Formation référent digital avril 2019 octobre
 2019 Web force 3
- Diplôme d'État d'Auxiliaire de vie social - 2016 (VAE)
- Baccalauréat technologique productique mécanique - 2003 mention assez bien

Coordonées



173 avenue Barthélemy Buyer Bâtiment 10 allée 1 69005 Lyon



projeremylegendre@gmail.com



06 44 89 23 77



ggdelamul Portefolio: https://jeremy-leg-dev.netlify.app